【裁判字號】    90,易,787
【裁判日期】    900705
【裁判案由】    妨害公務
【裁判全文】
臺灣彰化地方法院刑事判決                            九十年度易字第七八七號
    公  訴  人  臺灣彰化地方法院檢察署檢察官
    被      告  乙○○
右列被告因妨害公務案件，經檢察官提起公訴（九十年度偵字第二一五六號），本院
判決如左：
    主      文
乙○○於公務員依法執行職務時，當場侮辱，累犯，處拘役伍拾伍日，如易科罰金，
以佰元折算壹日。
    事      實
一、乙○○前因傷害案件，經本院彰化簡易庭判處有期徒刑三月，如易科罰金以三百
    元折算一日確定，於民國八十九年七月十一日易科罰金執行完畢。詎仍不知悔改
    ，於九十年三月十九日中午十二時許，乙○○因不勝酒力，遭機車壓倒於彰化縣
    彰化市○○路與民族新村入口處，彰化縣警察局彰化分局卦山派出所警員吳志堅
    據報後趕赴現場處理，並將乙○○移置於路旁。乙○○竟旋即起身，多次口出「
    幹妳娘」等侮辱性言詞，對該依法執行職務之警員當場侮辱。
二、案經彰化縣警察局彰化分局報請臺灣彰化地方法檢察署檢察官偵查起訴。
    理      由
一、訊據被告乙○○矢口否認有何右揭妨害公務犯行，辯稱：伊當時飲酒至醉，記不
    清楚事發經過云云。惟查：右揭事實，業據證人甲○○○○及在場目擊之路人劉
    廷政證述綦詳，並有報告書一紙在卷為憑。參諸上開二位證人均與被告並無仇怨
    關係，衡情自無任加設詞誣陷之必要，所為證言當屬可採。又被告於事發後，經
    警檢測其呼氣中所含酒精濃度為每公升零點四八毫克，有酒精濃度測試紀錄一紙
    附卷可稽，雖其數值高於每公升零點二五毫克之標準值，而有出現多話或注意力
    無法完全集中等生理反應之可能，然就其超逾標準程度觀之，應不至達於泥醉而
    不省人事之程度，是被告辯稱對於侮辱員警經過一無所悉云云，顯非實情，自不
    足採。而被告口出「幹妳娘」等語，客觀上顯已影響受話對象之名譽、地位，使
    社會大眾對其產生不利之評價，核其性質應為侮辱性之言詞，殆無疑義。本案事
    證已臻明確，被告犯行至堪認定。
二、核被告乙○○對於依法執行職務之公務員當場侮辱，所為係犯刑法第一百四十條
    第一項之侮辱公務員罪。被告多次口出侮辱性之言詞，均為侵害單一之國家法益
    ，且其行為之時間、空間甚屬密接，客觀上顯難割裂為數個獨立行為而分別觀察
    ，應認係屬單一犯罪行為之數個舉動接續實施，為接續犯。查被告前因傷害案件
    ，經本院彰化簡易庭判處有期徒刑三月，如易科罰金以三百元折算一日確定，於
    八十九年七月十一日易科罰金執行完畢，有臺灣彰化地方法院檢察署刑案資料查
    註紀錄表及臺灣高等法院被告全國前案紀錄表在卷可按，其受有期徒刑之執行完
    畢，五年內再犯本件有期徒刑以上之罪，為累犯，應依法加重其刑。爰審酌被告
    對於現正執行職務之公務員出言侮辱，不僅影響公務之適正執行，且已打擊基層
    公務人員值勤之信心與尊嚴，惡性不容輕忽，及其犯罪手段、所生危害、並未坦
    承犯行之態度、智識程度等一切情狀，量處如主文所示之刑，併諭知易科罰金之
    折算標準，以示懲儆。
據上論斷，應依刑事訴訟法第二百九十九條第一項前段，刑法第一百四十條第一項、
第四十七條、第四十一條第一項前段，罰金罰鍰提高標準條例第一條前段、第二條，
判決如主文。
本案經檢察官陳信宏到庭執行職務。
中      華      民      國      九十      年      七      月      五    日
                                臺灣彰化地方法院刑事第三庭
          法      官  高 文 崇
右正本證明與原本無異。
如不服本判決，應於判決送達後十日內向本院提出上訴狀( 須附繕本 )。
告訴人或被害人對於判決如有不服具備理由請求檢察官上訴者，其上訴期間之計算係
以檢察官收受判決正本之日期為準。
                                      法院書記官  楊 筱 惠
中      華      民      國      九十      年      七      月      九    日
刑法第一百四十條
於公務員依法執行職務時當場侮辱或對於其依法執行之職務公然侮辱者，處六月以下
有期徒刑、拘役或一百元以下罰金。
對於公署公然侮辱者亦同。


司法院資訊處製作；財團法人民間司法改革基金會備份。
